臺灣板橋地方法院刑事判決　　　　　　　　　　　　九十一年度易字第二七一五號
　　公　訴　人　臺灣板橋地方法院檢察署檢察官
　　被　　　告　甲○○　男　三.
右列被告因竊盜案件，經檢察官提起公訴（九十一年度偵字第六八八○號），本院判
決如左：
    主      文
甲○○竊盜，累犯，處有期徒刑壹年。
    事      實
一、甲○○曾於民國七十七年間因竊盜案件，經本院判處罰金三千元確定（於七十七
    年十二月五日判決、於七十八年一月八日確定），於七十八年二月二日繳清罰金
    執行完畢；次於七十八年間因竊盜案件，為臺灣士林地方法院判處有期徒刑三月
    確定，於七十八年七月三日執行完畢；又於七十九年度因竊盜案件，經臺灣高等
    法院判處有期徒刑一年六月確定，於八十年一月一日經本院裁定減處為有期徒刑
    九月確定，於八十年一月一日執行完畢；另於八十一年間因竊盜案件，經臺灣高
    等法院判處有期徒刑一年確定，再於八十一年間因竊盜案件，為臺灣臺北地方法
    院判處有期徒刑八月確定，兩罪接續執行至八十二年十月二十六日執行完畢；又
    於八十五年間因詐欺案件，經本院判處罰金四千元確定，於八十五年十一月二十
    九日繳清罰金執行完畢；復於八十六年間因竊盜案件，經本院判處罰金五千元，
    於八十六年十二月十日罰金繳清執行完畢；又於八十七年間因竊盜案件，經本院
    判處有期徒刑五月確定，於八十八年四月二十三日執行完畢；又於九十年間因竊
    盜案件，經本院判處有期徒刑七月確定，甫於九十年十二月八日執行完畢；詎不
    知衷心悛悔，猶意圖為自己不法之所有，於九十年十二月三十日下午三時許前某
    時，在臺北縣板橋市○○○路○段十一號前，砸破乙○○所有車牌號碼九Ｃ－○
    一四二號自用小客車前座車窗玻璃（毀損部分未據告訴），開啟車門進入車內竊
    得車內之普騰牌ＶＣＤ螢幕一只；嗣乙○○於當日下午三時許，發現其所有前開
    自用小客車車窗遭破壞，車內之ＶＣＤ螢幕一只失竊，報警在該車車門把手上採
    得三枚指紋，經送內政部警政署刑事警察局鑑驗比對結果，與甲○○之左姆指、
    左中指、左食指相符而查獲。
二、案經乙○○訴由臺北縣政府警察局板橋分局報請臺灣板橋地方法院檢察署檢察官
    偵查起訴。
    理      由
一、訊之被告甲○○矢口否認有何竊取汽車ＶＣＤ螢幕之犯行，辯稱：伊不認識被害
    人乙○○，也沒有去過臺北縣板橋市○○○路，更不曾見過車牌號碼九Ｃ－○一
    四二號自用小客車與觸摸之，遑論竊取車內財物云云，經查：被害人乙○○就其
    於右揭時、地，發覺其所有車牌號碼九Ｃ－○一四二號自用小客車被砸破車窗玻
    璃，車內ＶＣＤ螢幕被竊，及為警在汽車車門把手上採得指紋三枚等事實，指述
    歷歷，又衡諸常情，倘無意開啟車門進入他人車輛，為免遭人誤解，罕有恣意觸
    碰他人車輛之車門把手，且為拇指、食指、中指併用者，然而被害人所有車牌號
    碼九Ｃ－○一四二號自用小客車經警據報調查後，在汽車車門把上採得指紋三枚
    ，經送內政部警政署刑事警察局輸入電腦作指紋比對後，再由人工以特徵比對下
    ，確認該三枚指紋與該局檔存甲○○指紋卡之左拇指、左食指、左中指指紋相符
    ，有內政部警政署刑事警察局九十一年一月十六日（九一）刑紋字第九一○七號
    鑑驗書在卷可憑，由此被告之左手拇指、食指、中指指紋留存在前開自用小客車
    門把之跡證，足徵被告非無開啟車牌號碼九Ｃ－○一四二號自用小客車車門，俾
    進入車內搜取財物之行為，亦擔保被害人前揭關於車內財物被竊之指述無訛；綜
    上，被告所辯，無非推諉卸責之詞，不足採信，本案事證明確，被告犯行堪予認
    定，應依法論科。
二、核被告甲○○所為，係犯刑法第三百二十條第一項竊盜罪。查被告曾於七十七年
    間因竊盜案件，經本院判處罰金三千元確定（於七十七年十二月五日判決、於七
    十八年一月八日確定），於七十八年二月二日繳清罰金執行完畢；次於七十八年
    間因竊盜案件，為臺灣士林地方法院判處有期徒刑三月確定，於七十八年七月三
    日執行完畢；又於七十九年度因竊盜案件，經臺灣高等法院判處有期徒刑一年六
    月確定，於八十年一月一日經本院裁定減處為有期徒刑九月確定，於八十年一月
    一日執行完畢；另於八十一年間因竊盜案件，經臺灣高等法院判處有期徒刑一年
    確定，再於八十一年間因竊盜案件，為臺灣臺北地方法院判處有期徒刑八月確定
    ，兩罪接續執行至八十二年十月二十六日執行完畢；又於八十五年間因詐欺案件
    ，經本院判處罰金四千元確定，於八十五年十一月二十九日繳清罰金執行完畢；
    復於八十六年間因竊盜案件，經本院判處罰金五千元，於八十六年十二月十日罰
    金繳清執行完畢；又於八十七年間因竊盜案件，經本院判處有期徒刑五月確定，
    於八十八年四月二十三日執行完畢；又於九十年間因竊盜案件，經本院判處有期
    徒刑七月確定，甫於九十年十二月八日執行完畢，有臺灣高等法院檢察署刑案紀
    錄簡覆表在卷可憑，其於五年以內再犯上開有期徒刑以上之罪，為累犯，應依刑
    法第四十七條規定加重其刑。爰審酌被告年富力強，本可期其自食齊力，不貪取
    非分之財，詎其捨此不由，恣意竊取他人財物，顯乏尊重他人財產權益之觀念，
    應予非難，兼衡被告屢犯竊盜等侵害財產法益之犯罪，又甫受刑之執行，重回社
    會未幾，對於竊盜行為之違法性，應有明確而強烈之認識，猶再犯本罪，惡性非
    輕，毫無悛悔之忱，及其行竊所用手段、所竊財物價值，以及犯罪後態度等一切
    情狀，量處如主文所示之刑，資為懲儆。
據上論結，應依刑事訴訟法第二百九十九條第一項前段，刑法第三百二十條第一項、
第四十七條，罰金罰鍰提高標準條例第一條前段，判決如主文。
本案經檢察官郭緯中到庭執行職務。
中      華      民      國    九十一    年     十二     月     十二     日
                              臺灣板橋地方法院刑事第六庭
                                  法      官  蔡  新  毅
右正本證明與原本無異。
如不服本判決，應於判決送達後十日內，向本院提出上訴狀，上訴於臺灣高等法院。
                                  法院書記官  謝  麗  秋
中      華      民      國    九十一    年     十二     月     十二     日
※附錄本案論罪科刑主要法條全文※
中華民國刑法第三百二十條 (普通竊盜罪、竊佔罪)
 意圖為自己或第三人不法之所有，而竊取他人之動產者，為竊盜罪，處五年以下有
期徒刑、拘役或五百元以下罰金。
意圖為自己或第三人不法之利益，而竊佔他人之不動產者，依前項之規定處斷。
前二項之未遂犯罰之。
